【裁判字號】    97,交抗,327
【裁判日期】    980106
【裁判案由】    聲明異議
【裁判全文】
臺灣高等法院臺南分院交通事件裁定  97年度交抗字第327號
抗  告  人
即受處分人  甲○○
上列抗告人因違反道路交通管理處罰條例案件聲明異議，不服臺
灣嘉義地方法院97年交聲字第454號，中華民國97年11月28日所
為裁定，提起抗告，本院裁定如下：
    主  文
原裁定撤銷，發回臺灣嘉義地方法院。
    理  由
一、抗告意旨略以：抗告人開車向來守法，且當天確無「超速仍
    被拍照」，請提出抗告人超速的測速器詳細資料，包括測速
    器的類型編號、擺設位置以及標準檢驗局檢測數據誤差值是
    多少，並請提出合格證書上註明測速器為「照相式」，以及
    當天架好測速器後，測速器之類型編號的近照與遠照各1張
    與當日校正儀器的證據，否則即默認當天儀器不準確，舉發
    應屬無效，請撤銷原裁定云云。
二、按行車速度，依標誌或標線之規定，道路交通安全規則第93
    條第1項定有明文；次按汽車駕駛人，行車速度超過規定之
    最高時速，處新臺幣1200元以上2400元以下罰鍰，並記違規
    點數一點，道路交通管理處罰條例第40條第1項前段及第63
    條第1項第1款亦分別定有明文。
三、原裁定雖以：異議人即受處分人甲○○於民國（下同）97年
    8月15日12時9分駕駛車牌號碼SB-7705號自用小客車，行經
    145公路26.3公里處時，經科學儀器採證測得時速82公里，
    經警舉發「行車速限60公里，經測時速82公里，超速20公里
    以上未滿40公里」之違規事實，為異議人所不爭執，且有雲
    林縣警察局交通隊雲警交字第KK0000000號舉發違反道路交
    通管理事件通知單附卷可資佐證，故異議人違規超速之事證
    明確，且舉發單位已依前揭道路交通管理處罰條例第7條之2
    第3項之規定，於距離測速點至少100公尺前設置「前有測速
    照相」之標示後，始以科學儀器採證後逕行舉發，故原處分
    機關依道路交通管理處罰條例第40條之規定，裁處異議人罰
    鍰新臺幣1800元，於法並無違誤，惟漏未依道路交通管理處
    罰條例第63條第1項第1款之規定，記違規點數1點。從而，
    本件異議雖無理由，然原處分既有如上不當之處，自應由本
    院予以撤銷，而另為異議人罰鍰新臺幣1800元，並記違規點
    數1點之處分等語，固非無據。
四、惟查：本件係對於抗告人即受處分人甲○○超速行為之處罰
    ，則抗告人是否確有超速行駛之違規行為，攸關處罰條款之
    適用，而本件舉發抗告人超速行駛行為之依據為測速器，然
    舉發機關所使用之測速器是否確經檢驗機關檢驗合格？遍查
    卷內資料並無任何「檢驗合格證書」相關文件可資查證，則
    此部分證據攸關抗告人所主張之「測速器有無配備照相設備
    ？是否檢驗合格？其測得之數值是否正確？當日有無進行調
    校？」等情，均關乎抗告人是否確有前揭所述超速行駛之違
    規行為，自應予究明。是以抗告人執此指摘原裁定不當，為
    有理由，自應由本院將原裁定撤銷，發回原審法院詳予調查
    後更為適法之裁定。
五、據上論斷，應依道路交通案件處理辦法第26條，刑事訴訟法
    第413條前段，裁定如主文。
中    華    民    國    98    年    1     月    6     日
                  刑事第五庭    審判長法  官  楊明章
                                      法  官  楊子莊
                                      法  官  戴勝利
以上正本證明與原本無異。
不得再抗告。
                                      書記官  陳淑貞
中    華    民    國    98    年    1     月    7     日


司法院資訊處製作；財團法人民間司法改革基金會備份。
